【裁判字號】    96,訴,1081
【裁判日期】    970118
【裁判案由】    請求賠償損害
【裁判全文】
臺灣彰化地方法院民事判決  96年度訴字第1081號
原      告  己○○
被      告  乙○○
            丙○○
            庚○○
            甲○○
            丁○○
上列當事人間請求損害賠償事件，經原告提起刑事附帶民事訴訟
請求損害賠償（96年度附民字第127號），經本院刑事庭裁定移
送，本院於民國97年1月15日言詞辯論終結，茲判決如下：
    主      文
被告應連帶給付原告新臺幣壹佰伍拾肆萬柒仟壹佰元及自民國九
十六年八月三日起至清償日止按年息百分之五計算之利息。
    事實及理由
一、被告除庚○○外，均經合法通知，無正當理由未於言詞辯論
    期日到場，查無民事訴訟法第386條各款所列情形，爰依原
    告聲請，由其一造辯論而為判決。
二、原告起訴主張：
  (一)被告乙○○於95年11月底某日，接獲自稱「阿峰」之成年
      男子（年籍不詳）之詐騙電話，「阿峰」行騙未遂，乃邀
      集被告乙○○加入詐騙集團。被告乙○○允諾加入後，遂
      再找其他人擔任司機及提款（俗稱「車手」）工作，而邀
      集其兄即被告丙○○，友人庚○○、甲○○、丁○○共同
      加入該詐騙集團，彼5人並與「阿峰」等上游成年人組織
      之詐騙集團，基於意圖為自己不法所有之犯意聯絡，而為
      下列分工：
    1.蒐集人頭帳戶：集團分工方式是先由「阿峰」上游集團蒐
      購人頭帳戶，後轉寄被告乙○○；或由被告乙○○提供資
      金，由被告丙○○以新臺幣（下同）7000元之價格，向趙
      益成（販售帳戶本院已先行判決）收購趙益成名下之臺中
      商業銀行伸港分行帳戶（帳號：000000 000000 號）及全
      興工業區郵局（局號 000000-0、帳號 000000 -0）存摺
      、提款卡；或由被告戊○○○供自己所有之臺中商業銀行
      彰化分行帳戶（帳號 000000000000 號）存摺、提款卡；
      或由被告甲○○提供自己所有之伸港郵局帳戶（局號 000
      000-0、帳號 000000-0號）存摺、提款卡，以供作詐騙集
      團指示受騙者匯款之用。
    2.指示車手前往測試：被告乙○○收購人頭帳戶完成，被告
      乙○○會向上游「阿峰」回報，若是「阿峰」寄來之帳戶
      ，「阿峰」會指示被告乙○○，由被告乙○○親自或交待
      被告丙○○、庚○○、甲○○、丁○○等人前往前往臺中
      、彰化等地區之各金融機構，以臨櫃無摺存款，再以臨櫃
      提取現金，或在自動櫃員機提款，或以跨行提款方式，分
      別測試上開帳戶有無列為警示帳戶，確認後向被告乙○○
      及「阿峰」回報。
    3.上游集團負責打電話：確認人頭帳戶可用後，再由「阿峰
      」電話詐騙集團，負責撥打電話向臺灣地區不特定之民眾
      ，基於接續犯意以詐欺方法，詐騙原告等人，佯稱原告已
      過世兒子生前有投資，若要取回，必須繼續投資，致原告
      陷於錯誤，而聽從指示多次匯款至該詐騙集轉人員所指定
      之人頭帳戶中。
    4.車手領款：受騙民眾匯入款項後，「阿峰」詐騙集團再以
      電話聯繫被告乙○○，被告乙○○再親自或指示被告丙○○、庚○○、甲○○、丁○○等人，持各該人頭帳戶提款
      卡提款，或直接臨櫃提款，所得金錢均如數交予被告乙○○，被告乙○○再依「阿峰」指示之特定帳戶，匯款給上
      游。
    5.分贓：總計每筆提領款項，被告乙○○可得6％酬勞，被
      告丙○○、庚○○、甲○○、丁○○等四人若有親自提款
      ，則可得該次提款之2％酬勞（由乙○○所得6％金額中支
      付），提領贓款越多，獲利之金額越高。
  (二)是被告前揭共同侵權行為致原告於受騙之情況下，受有00
      00000元之損害，原告基於共同侵權行為之法律關係，請
      求被告應負連帶損害賠償責任等語。並聲明：如主文所示
      。
三、被告方面：被告庚○○承認有參加由綽號阿峰等人組成之詐
    騙集團向原告詐騙上開金額之財物，且對本院96年度易字第
    789號、第1406號刑事判決所認定之事實並無意見，惟稱原
    告請求金額過高，伊無力負擔等語，並聲明：原告之訴駁回
    ；訴訟費用由原告負擔。其餘被告則未於言詞辯論期日到場
    ，亦未提出任何書狀作何聲明或陳述。
四、原告主張上開事實，業據其提出相符之本院95年度易字第78
    9號、第1406號刑事判決書1份為證，復為到庭之被告庚○○
    所承認，且被告等人上開共同詐欺得利案件，已判決乙○○
    共同犯36個詐欺取財罪，每罪均處有期徒刑8月，減為有期
    徒刑4月，均並於刑之執行前，令入勞動處所，強制工作，
    期間為3年，又共同犯2個恐嚇取財罪，每罪均處有期徒刑8
    月，減為有期徒刑4月，均並於刑之執行前，令入勞動處所
    ，強制工作，期間為3年，應執行有期徒刑5年，並於刑之執
    行前，令入勞動處所，強制工作，期間為3年；丙○○共同
    犯36個詐欺取財罪，均為累犯，每罪均處有期徒刑9月、減
    為有期徒刑4月15日，又共同犯2個恐嚇取財罪，均為累犯，
    每罪均處有期徒刑9月、減為有期徒刑4月15日，應執行有期
    徒刑5年6月；庚○○共同犯36個詐欺取財罪，每罪均處有期
    徒刑6月、減為有期徒刑3月，又共同犯2個恐嚇取財罪，每
    罪均處有期徒刑6月、減為有期徒刑3月，應執行有期徒刑4
    年；甲○○共同犯36個詐欺取財罪，每罪均處有期徒刑6月
    、減為有期徒刑3月，又共同犯2個恐嚇取財罪，每罪均處有
    期徒刑6月、減為有期徒刑3月，應執行有期徒刑4年；丁○○共同犯36個詐欺取財罪，每罪均處有期徒刑6月、減為有
    期徒刑3月，又共同犯2個恐嚇取財罪，每罪均處有期徒刑6
    月、減為有期徒刑3月，應執行有期徒刑4年，有上開刑事判
    決書可參。審酌上開刑事判決，事實審法院均已於理由欄內
    詳敘認定被告犯罪事實之依據及憑以認定之理由，被告於審
    理時對犯行皆坦承不諱等節，均已依據卷內資料予以指駁及
    說明，其認事用法並無違誤，本院於審理民事損害賠償事件
    時，自得予以引用而據為不利於被告之認定。
五、從而，本件被告既係共同侵權行為人，其不法行為致原告受
    有損害，依民法第184條第1項前段、第185條第1項前段規定
    ，自應負連帶賠償責任；原告爰依共同侵權行為法律關係，
    請求被告應連帶給付原告0000000元及自起訴狀繕本送達被
    告之翌日即96年8月3日起計算之利息，為有理由，應予准許
    。
六、又本件原告係提起附帶民事訴訟，無須繳納裁判費，二造亦
    未支出訴訟費用，爰毋庸為訴訟費用負擔之諭知，合此敘明
    。
中    華    民    國    97    年     1    月    18    日
                  民事第一庭    法  官  葛永輝
以上正本係照原本作成。
如對判決上訴，應於判決送達後20日內向本院提出上訴狀。
中    華    民    國    97    年     2    月     4    日
                                書記官  楊美芳


司法院資訊處製作；財團法人民間司法改革基金會備份。
